【裁判字號】    90,台上,4791
【裁判日期】    900802
【裁判案由】    殺人未遂
【裁判全文】
最高法院刑事判決                                九十年度台上字第四七九一號
    上訴人  甲○○○○○○○○.
右上訴人因殺人未遂案件，不服台灣高等法院中華民國九十年五月九日第二審判決（
九十年度上訴字第一○五四號，起訴案號：台灣桃園地方法院檢察署八十九年度偵字
第九九六○、一○七五七號），提起上訴，本院判決如左：
    主  文
上訴駁回。
    理  由
按刑事訴訟法第三百七十七條規定，上訴於第三審法院，非以判決違背法令為理由，
不得為之。是提起第三審上訴，應以原判決違背法令為理由，係屬法定要件。如果上
訴理由狀並未依據卷內訴訟資料，具體指摘原判決不適用何種法則或如何適用不當，
或所指摘原判決違法情事，顯與法律規定得為第三審上訴理由之違法情形，不相適合
時，均應認其上訴為違背法律上之程式，予以駁回。本件原判決綜合調查證據之結果
，認上訴人甲○○○○○○○○ ○○○○○○○○○○○○○ 犯有刑法第二百七十一條第二項第一項殺人未
遂罪之事實，因認第一審判決論上訴人以上開罪名，並依刑法第二十六條前段未遂犯
得按既遂犯之刑減輕之規定，減輕其刑後，量處有期徒刑伍年陸月，為無不合，予以
維持，駁回上訴人在第二審之上訴，已詳認定犯罪事實之依據及憑以認定之理由，
並對上訴人否認有殺人犯意之辯詞，如何不足採信，均已依據卷內資料予以指駁及說
明，從形式上觀察，原判決並無違背法令情形。上訴意旨謂：本件係因上訴人於樺薪
股份有限公司所屬工廠工作中，遭被害人番明清指責，一時氣憤順手持包裝用剪刀刺
向被害人。上訴人與被害人原無仇恨，腹部非要害部位，且上訴人高大，被害人矮小
，上訴人選擇認知上並無足令人致命之腹部行刺，主觀上絕無置被害人於死地之犯意
。況被害人腹部受傷不深，足證上訴人用力不重，委無殺人之決意，原判決認上訴人
有殺人決意，當有誤認等語，係就原判決已詳為論斷與說明之事項，再為事實上之爭
執，殊非適法之第三審上訴理由。又本件依原判決所認定之事實，上訴人持工作用剪
刀，猛刺被害人腹部二刀，致被害人受有腹部穿刺傷，胃外傷性穿孔併腸繫膜破裂、
後腹腔血腫，右側第十根肋骨斷裂等傷害，被害人驚叫閃躲，上訴人仍繼續持刀刺向
被害人，幸經被害人配偶黃煥松即時制止，並將被害人迅即送醫，始倖免於難等情，
原判決理由內復詳述其調查審認之結果，核屬事實審法院採證認事職權之適法行使，
亦難認有調查未盡及理由不備之違法。此外，上訴人徒憑己意，對原判決理由已詳為
論斷之事項，任意爭辯，顯與法定上訴第三審之形式要件不符，其上訴違背法律上之
程式，應予駁回。
據上論結，應依刑事訴訟法第三百九十五條前段，判決如主文。
中      華      民      國     九十     年      八      月      二      日
                              最高法院刑事第六庭
                                  審判長法官  謝  家  鶴
                                        法官  洪  文  章
                                        法官  花  滿  堂
                                        法官  陳  世  淙
                                        法官  洪  佳  濱
      右正本證明與原本無異
                                              書  記  官
中      華      民      國     九十     年      八      月    二十四    日


司法院資訊處製作；財團法人民間司法改革基金會備份。
